【裁判字號】    97,交抗,141
【裁判日期】    970716
【裁判案由】    聲明異議
【裁判全文】
臺灣高等法院臺南分院交通事件裁定     97年度交抗字第141號
原處分機關  交通部公路總局嘉義區監理所臺南監理站
抗  告  人
即受處分人  甲○○
上列抗告人因違反道路交通管理處罰條例案件，不服臺灣臺南地
方法院，中華民國九十七年五月二十九日所為裁定（九十七年度
交聲字第五一一號），提起抗告，本院裁定如下：
    主  文
抗告駁回。
    理  由
一、抗告意旨略以：
（一）抗告人已繳罰款承認壓線，被罰新臺幣九百元，可待查。
（二）抗告人因要討生活，即不知聲明異議狀要在二十天之內屆
      滿，實在不服，要再上訴，找到真相。
（三）本件違規地點為省二號道路，至少十線道，且為市鎮○○
      道路，應為快速道路，時速限速七十公里，非人口密集區
      ，竟在轉彎處，且在黃燈轉紅燈僅九秒以內狀況下緊急煞
      車壓線，試問交通局規劃之意義為何？懇請給予解釋，並
      提供在此處造成之車禍及罰單收益之資料，爰依法提起抗
      告等語。
二、按受處分人，不服道路交通管理處罰條例第八條主管機關所
    為之處罰者，得於接到裁決書之翌日起二十日內，向管轄地
    方法院聲明異議，道路交通管理處罰條例第八十七條第一項
    定有明文。又依道路交通管理處罰條例第八十七條規定向管
    轄法院聲明異議之期間，自裁決送達之翌日起算，並得依法
    扣除在途期間及聲請回復原狀；且交通法庭認聲明異議不合
    法律上之程式或其異議權已經喪失者，應以裁定駁回之，但
    其不合法律上之程式可補正者，應先定期命為補正，逾期不
    補正者，即予駁回，道路交通案件處理辦法第十二條及第十
    八條亦分別定有明文。次按法院訴訟當事人在途期間標準第
    四條第一項第一款所規定：道路交通案件處理辦法第十二條
    規定交通案件聲明異議之在途期間扣除，如當事人居住於處
    罰機關所在之鄉、鎮、市（包括縣轄市、省轄市及院轄市）
    者，不扣除在途期間。
三、經查：抗告人於九十七年三月八日下午七時十八分許，在臺
    北縣三芝鄉台二線淺水灣山莊前，駕駛其所有之車牌號碼Ｓ
    Ｕ－五七○一號自用一般小客貨車，有於紅燈時超越停止線
    之違規事實，係原處分機關以其違規事實明確，於九十七年
    四月二十四日裁處罰鍰新臺幣九百元之處分，有原處分機關
    九十七年四月二十四日嘉監南字第裁七四－ＣＧ00000
    00號違反道路交通管理事件裁決書一份存卷可憑；又本件
    裁決書，係於九十七年四月二十四日由抗告人親自收受等情
    ，復有臺南監理站送達證書一份附卷可參，又道路交通案件
    處理辦法第十二條規定交通案件聲明異議之在途期間，居住
    於臺灣地區者，當事人居住於處罰機關所在之鄉、鎮、市（
    包括縣轄市、省轄市及院轄市），不扣除在途期間，法院訴
    訟當事人在途期間標準第四條第一項第一款亦有明文，而抗
    告人係住在臺南市，與處罰機關設於臺南市，係同一縣市，
    因此，自抗告人於九十七年四月二十四日收受本件裁決書之
    翌日即九十七年四月二十五日起算二十日，本件聲明異議期
    間係至九十七年五月十四日屆滿。而抗告人卻遲至於九十七
    年五月二十三日始向原處分機關提出異議狀，有原處分機關
    九十七年五月二十六日南監字第九七二二三號函一份附卷可
    參，是抗告人聲明異議時，已逾前述道路交通管理處罰條例
    第八十七條第一項所規定之二十日期間。從而，本件之異議
    經核顯不合法律上之程序，且亦無從補正，自應駁回其異議
    。
四、綜上所述，原裁定認抗告人逾越法定不變期間，而將抗告人
    聲明之異議駁回，業已詳敘其認定之理由，於法並無違誤。
    抗告人抗告意旨仍執前詞指摘原裁定不當，提起抗告，為無
    理由，應予駁回。
據上論結，應依道路交通案件處理辦法第二十六條，刑事訴訟法
第四百一十二條，裁定如主文。
中    華    民    國    97    年    7     月    16    日
                  刑事第一庭    審判長法  官  黃崑宗
                                      法  官  蔡長林
                                      法  官  夏金郎
以上正本證明與原本無異。
不得再抗告。
                                      書記官  劉岳文
中    華    民    國    97    年    7     月    16    日


司法院資訊處製作；財團法人民間司法改革基金會備份。
